【裁判字號】    90,交聲,280
【裁判日期】    900629
【裁判案由】    交管條例聲異
【裁判全文】
臺灣板橋地方法院交通事件裁定                      九十年度交聲字第二八號
    原處分機關  交通部公路局臺北區監理所板橋監理站
    異  議  人
    即受處分人  甲○○
右列異議人即受處分人因違反道路交通管理處罰條例案件，對於交通部公路局臺北區
監理所板橋監理站九十年三月十九日所為之處分（原處分案號：板監三字第裁00－
000000000號），聲明異議，本院裁定如左：
    主  文
異議駁回。
    理  由
一、聲明異議意旨詳如聲明異議狀所載（如附件）。
二、按汽車駕駛人，任意駛出邊線，或任意跨越兩條車道，爭道行駛者，處新臺幣六
    百元以上一千八百元以下罰鍰（道路交通管理處罰條例於九十年一月十七日修正
    前，係處罰鍰二百元以上六百元以下之銀元，換算後罰鍰金額相同）；又汽車駕
    駛人，違反道路交通管理處罰條例第四十五條規定者，除依原條款處罰鍰外，並
    予記違規點數一點，道路交通管理處罰條例第四十五條第十二款、第六十三條第
    一項第一款分別定有明文。
三、查本件異議人即受處分人甲○○所有之車號ＪＱＧ－一三五號重型機車，於民國
    八十八年一月二十七日上午七時三十五分許，行經臺北市○○路與長安西路口時
    ，跨越雙黃線行駛爭道之違規事實，有經警逕行舉發之採證照片一張在卷可證，
    堪認屬實。異議人雖具狀辯稱：伊未接獲本件違規舉發通知單，即逕遭裁決機關
    裁罰最高額罰鍰，顯不合理云云，惟查本件違規舉發通知單及採證照片，確經舉
    發單位於八十八年三月十一日以掛號郵寄至異議人當時登記之車籍地址即同其設
    籍地址「臺北縣板橋市○○街八巷二號」（異議人於八十九年三月二十四日始遷
    移戶籍至「臺北縣板橋市○○路一○五巷五號」，而其車籍登記地址則至九十年
    三月十九日始變更登記為上開新設籍地址），因招領逾期退回，復於八十八年五
    月七日刊登於臺北市政府公報八十八年夏字第三十五期依法公示送達，自公示送
    達生效後逾十五日，異議人仍未到案繳結之事實，有法務部戶役政連結作業系統
    異議人個人基本資料、遷徙紀錄資料、上開機車車籍查詢資料、變更歷史查詢資
    料、郵局大宗掛號函件聯單、本件違規舉發通知單招領逾期退回郵件信封、臺北
    市政府公報八十八年夏字第三十五期等影本在卷可資佐證屬實，按舉發單位通知
    送達異議人送達時登記之車籍、戶籍地址既然無誤，則核諸舉發單位上開送達程
    序，於法即無不合，是本件違規舉發通知單要屬已合法送達於異議人，異議人逾
    期未領，係可歸咎於己，自難藉以諉諸處分機關之裁罰不當，故其上開所辯，顯
    不足採。從而，原處分機關據以援引上開規定，裁處罰鍰新臺幣一千八百元，並
    記違規點數一點，自無不當。本件異議為無理由，應予駁回。
四、據上論斷，應依道路交通案件處理辦法第十九條，裁定如主文。
中      華      民      國    九十      年      六      月    二十九    日
                                      臺灣板橋地方法院交通法庭
                                          法  官  彭  全  曄
右正本證明與原本無異
如不服本裁定應於送達後五日內向本院提出抗告狀
                                          書記官  梁  宜  庭
中      華      民      國    九十      年      七      月      五      日


司法院資訊處製作；財團法人民間司法改革基金會備份。
